【裁判字號】    98,消債更,490
【裁判日期】    980730
【裁判案由】    更生事件
【裁判全文】
臺灣板橋地方法院民事裁定           98年度消債更字第490號
聲  請  人  甲○○
上列聲請人依消費者債務清理條例聲請更生事件，本院裁定如下
：
    主  文
更生及保全處分之聲請均駁回
聲請費用由聲請人負擔。
    理  由
一、按債務人不能清償債務或有不能清償之虞者，得依本條例所
    定更生或清算程序，清理其債務，消費者債務清理條例（下
    稱本條例）第3 條定有明文。又聲請更生或清算不合程式或
    不備其他要件者，法院應以裁定駁回之，但其情形可以補正
    者，法院應定期間先命補正，復為本條例第8 條所明定。
二、本件聲請人向本院聲請更生，並主張：其目前債務總金額為
    新台幣（下同）4,190,688元，有不能清償債務之情事，於
    消費者債務清理條例施行前，曾依照中華民國銀行公會會員
    辦理消費金融案件無擔保債務協商機制與金融機構成立協商
    ，惟有不可歸責於己致履行顯有重大困難之事由，且其無擔
    保或無優先權之債務總額未逾1,200萬元，復未經法院裁定
    開始清算程序或宣告破產云云。惟查，聲請人名下尚有坐落
    臺北縣新莊市○○段1056地號、權利範圍4分之1土地暨其上
    同段492建號即門牌號碼為臺北縣新莊市○○街37巷13號3樓
    建物，另有坐落臺北縣鶯歌鎮○○段三界公坑小段51地號、
    權利範圍6分之1土地及田賦9筆等資產，此有其提出之財產
    及收入狀況說明書、財政部臺北市國稅局財產歸屬資料清單
    、臺北市中山地政事務所土地暨建物登記第二類謄本附卷可
    稽，而聲請人所有上開資產中，坐落臺北縣新莊市之不動產
    ，經本院民事執行處於98年度執字第28929號清償票款強制
    執行事件時，經送請鑑價結果，土地價格2,561,328元、建
    物價格1,201,024元，其價值合計達3,762,352元，有本院98
    年6月23日板院輔98司執公字第28929號函等影本存卷足憑。
    而聲請人其餘坐落臺北縣鶯歌鎮等10筆不動產，其公告現值
    合計亦有2,129,615元，則以聲請人現有之資產價值（總計
    5,891,967元，計算式：3,762,352+2,129,615=5,891,967）
    ，並非無法清償其所述目前擔負之債務，是聲請人主張其有
    不能清償債務之情事云云，自不足採信。從而，聲請人聲請
    更生既不符合消費者債務清理條例第3條所定要件，且上開
    欠缺又屬無從補正，依首揭說明，自應駁回其聲請。又本件
    更生之聲請既經駁回，則聲請人保全處分之聲請即失所附麗
    ，爰裁定如主文。
中    華    民    國    98    年    7     月    30    日
                  民事第二庭    法  官  陳財旺
以上正本證明與原本無異
如不服本裁定應於送達後10日內向本院提出抗告狀，並應繳納抗
告費新台幣1,000元整。
中    華    民    國    98    年    7     月    30    日
                                書記官  孫國慧


司法院資訊處製作；財團法人民間司法改革基金會備份。
